臺灣高雄地方法院刑事判決　　　　　　　94年度訴字第2023號
公　訴　人　臺灣高雄地方法院檢察署檢察官
被　　　告　甲○
　　　　　　　　　　號
上列被告因毒品危害防制條例案件，經檢察官提起公訴（94年度
毒偵字第4262號），被告經本院訊問後自白犯罪，本院合議庭裁
定由受命法官改以簡式審判程序審理，本院判決如下：
    主  文
甲○連續施用第一級毒品，累犯，處有期徒刑拾月，扣案海洛因
壹包（淨重壹點玖伍公克，空包裝重零點貳捌公克，純度百分之
壹肆點零陸公克，純質淨重零點貳柒公克）沒收銷燬之；又施用
第二級毒品，累犯，處有期徒刑陸月，扣案甲基安非他命壹包（
驗前毛重零點貳公克，驗後毛重零點壹公克）沒收銷燬之。應執
行有期徒刑壹年貳月，扣案海洛因壹包（淨重壹點玖伍公克，空
包裝重零點貳捌公克，純度百分之壹肆點零陸公克，純質淨重零
點貳柒公克）、甲基安非他命壹包（驗前毛重零點貳公克，驗後
毛重零點壹公克），均沒收銷燬之。
    事  實
一、甲○有違反肅清煙毒條例、竊盜、偽造文書等案件，其於民
    國93年間因偽造文書案件，經本院判處有期徒刑4 月確定，
    於93年8 月19日易科罰金執行完畢（構成累犯），其於92年
    間因施用毒品案件，經臺灣高雄地方法院檢察署檢察官聲請
    本院以92年度毒聲字第3505裁定送勒戒處所施以觀察、勒戒
    後，認有繼續施用之傾向，再經臺灣高雄地方法院檢察署檢
    察官聲請本院以92年度毒聲字第4352號裁定令入勒戒處所施
    以強制戒治，復因其執行戒治成效良好，經聲請本院以92年
    度毒聲字第7375號裁定停止戒治，所餘戒治期間付保護管束
    ，於93年1 月29日停止執行，於保護管束期滿視為執行完畢
    ，經臺灣高雄地方法院檢察署檢察官於93年6 月20日以93
    年度戒毒偵字第572 號不起訴處分確定在案，仍不知悔改，
    明知海洛因及甲基安非他命均係毒品危害防制條例第2 條第
    2 項第1 款、第2 款所明定之第1 級、第2 級毒品，不得持
    有、施用，竟於保護管束期間強制戒治視為執行完畢釋放後
    ，5 年內復基於施用第1 級毒品海洛因之概括犯意，自94年
    4 月26日起至94年4 月27日止，在其位於高雄縣林園鄉○○
    ○路6 號經營之龍邦通訊行，將海洛因羼入香菸內吸食之方
    式，施用海洛因2 、3 次；復另行起意，基於施用第2 級毒
    品甲基安非他命之犯意，於94年4 月27日，亦在上址將甲基
    安非他命置於燈泡上燒烤吸食產生霧體之方式，施用甲基安
    非他命1 次。嗣於94年4 月28日下午8 時10分許，為警持本
    院法官核發之搜索票，在上址龍邦通訊行查扣海洛因1 包（
    淨重1.95公克、空包裝重0.28公克、純度14.06%、純質淨重
    0.27公克）及甲基安非他命1 包（驗前毛重0.2 公克、驗後
    毛重0.1 公克）。
二、案經高雄縣政府警察局報請臺灣高雄地方法院檢察署檢察官
    偵查起訴。
    理  由
一、本件被告所犯係死刑、無期徒刑、最輕本刑為3 年以上有期
    徒刑以外之罪，其於準備程序中就被訴事實為有罪之陳述，
    經法官告知簡式審判程序之旨，並聽取公訴人、被告之意見
    後，本院認為適宜進行簡式審判程序，故本件適用簡式審判
    程序審理，合先敘明。
二、訊據被告坦承於右開時、地施用第1級毒品海洛因、第2級毒
    品甲基安非他命之犯行，且查：
  (一)被告於警詢中（自94年4 月28日下午10時許起至同日下午10
    時40分許止）採集之尿液，送請臺灣檢驗科技股份有限公司
    初步以酵素免疫法（EIA）篩 檢，再以氣相層析質譜法（
    GC/MS）確 認結果，呈嗎啡及甲基安非他命陽性反應等情，
    此有高雄縣政府警察局林園分局林園派出所查獲毒品案件嫌
    疑犯尿液對照表及臺灣檢驗科技股份有限公司濫用藥物尿液
    檢驗報告（轉碼編號000000000000）各1 紙在卷可憑，並有
    粉末及晶體各1 包扣案可資佐證，復有本院94年度聲搜字第
    1423號搜索票、扣押筆錄、扣押物品目錄表各1 紙附卷可憑
    。上開扣案之白粉1 包，經送請法務部調查局鑑驗結果，含
    有海洛因成份（淨重1.95公克、空包裝重0.28公克、純度
    14.06%、純質淨重0.27公克），此有法務部調查局94年7 月
    11日調科壹字第220020276 號鑑定通知書1 紙附卷足參，另
    上開扣案之晶體1 包，經送請高雄醫學大學附設中和紀念醫
    院檢驗結果，呈甲基安非他命陽性反應（驗前毛重0.2 公克
    、驗後毛重0.1 公克），此有高雄醫學大學附設中和紀念醫
    院檢驗報告（報告編號0000-000號）1 紙在卷可參。再參諸
    醫學臨床實驗及根據英國藥學會出版之文獻Isolation and
    Inden tifi- cation of Drugs 乙書第293 頁載：海洛因經
    注射入人體後，在體內迅速水解成6-Monoac ety I morphi
    ne，再緩緩繼續水解成嗎啡，然後再循嗎啡之代謝方式排出
    ，同書第431 ～432 頁並載有：嗎啡經注射入人體後，約
    50% 以上於8 小時內自尿中排出，至24小時排出約90% ，但
    48小時後仍有微量可檢出等語。此外，按通常健康成人1 次
    注射嗎啡15公絲，而以現行採用蟻醛酸試液及鉬鋑銨酸試液
    檢檢驗其尿液時，注射後8 小時內所排尿液易於檢出；8 小
    時至24小時，視其取尿時間及尿量多寡，可能檢出；至24小
    時以後所排之尿液，用上述方法已難檢出，亦據行政院衛生
    署藥物食品檢驗局73年11月30日（）藥檢壹字第030221號
    函釋在案；又甲基安非他命經口服投與後，約70% 於24小時
    內自尿液中排出，其尿液內甲基安非他命成分之檢出，與其
    投與甲基安非他命方式、投與量、個人體質、採尿時間、檢
    測儀器之精密有關，通常採尿液是否呈陽性反應，應以投與
    後24小時所採為宜，此業經行政院衛生署藥物食品檢驗局以
    （）藥檢壹字第044942號函釋明確，據此足認被告自白施
    用第1 級毒品海洛因及第2 級毒品甲基安非他命與事實相符
    ，堪可採信。
  (二)被告於92年間因施用毒品案件，經臺灣高雄地方法院檢察署
    檢察官聲請本院以92年度毒聲字第3505裁定送勒戒處所施以
    觀察、勒戒後，認有繼續施用之傾向，再經臺灣高雄地方法
    院檢察署檢察官聲請本院以92年度毒聲字第4352號裁定令入
    勒戒處所施以強制戒治，復因其執行戒治成效良好，經聲請
    本院以92年度毒聲字第7375號裁定停止戒治，所餘戒治期間
    付保護管束，於93年1 月29日停止執行，於保護管束期滿視
    為執行完畢，經臺灣高雄地方法院檢察署檢察官於93年6 月
    20日以93年度戒毒偵字第572 號不起訴處分確定在案，此有
    臺灣高雄地方法院檢察署刑案資料查註紀錄表及臺灣高等法
    院前案紀錄表各1 份在卷足按，被告於強制戒治視為執行完
    畢釋放後，5 年內再犯本案施用第1 、2 級毒品犯行，本案
    事證明確，犯行至堪認定。
三、按海洛因、甲基安非他命分別為毒品危害防制條例第2條第2
    項第1款、第2款所明定之第1級、第2級毒品。犯毒品危害防
    制條例第10條施用第1級、第2級毒品之罪者，檢察官應聲請
    法院裁定令被告入勒戒處所觀察、勒戒，經觀察、勒戒後，
    認有繼續施用毒品傾向者，檢察官應聲請法院裁定令入戒治
    處所強制戒治，強制戒治執行完畢釋放後5 年內，再犯第10
    條之罪，檢察官應依法追訴，此觀諸毒品危害防制條例第20
    條第1 項、第2 項、第23條第2 項前段規定自明。被告因施
    用毒品案件，經本院裁定令入勒戒處所施以強制戒治，復因
    其執行戒治成效良好，經本院裁定停止戒治，所餘戒治期間
    付保護管束，於93年1 月29日停止執行，於保護管束期滿視
    為執行完畢釋放後，5 年內再犯本案施用第1 、2 級毒品犯
    行，核其所為，係犯同條例第10條第1 項施用第1 級毒品罪
    、同條第2 項施用第2 級毒品罪。被告持有第1 級毒品海洛
    因、第2 級毒品甲基安非他命後進而施用，持有之低度行為
    各為施用之高度行為所吸收，均不另論持有第1 級、第2級
    毒品之罪。其先後多次施用第1 級毒品海洛因，時間緊接，
    手法相同，所犯又係構成要件相同之罪名，顯係基於概括犯
    意反覆為之，為連續犯，依刑法第56條之規定，論以1 罪，
    並加重其刑。公訴人雖未及就被告自94年4 月26日起至94
    年4 月27日止連續施用海洛因之犯行起訴，惟此部分與公訴
    人起訴並經本院論罪部分，有連續犯之裁判上1 罪關係，為
    起訴效力所及，本院自應一併審理。被告於93年間因偽造文
    書案件，經本院判處有期徒刑4 月確定，於93年8 月19日易
    科罰金執行完畢，此有臺灣高雄地方法院檢察署刑案資料查
    註紀錄表及臺灣高等法院前案紀錄表各1 份在卷足按，其於
    執行完畢5 年內再犯本件有期徒刑以上之罪，為累犯，各依
    刑法第47條之規定加重其刑，並就其所犯施用海洛因犯行遞
    加之。被告所犯上開2 罪，犯意各別，行為互殊，應分論併
    罰。爰審酌被告前因施用毒品，經強制戒治視為執行完畢後
    ，仍未能徹底戒絕毒品，再犯本案施用第1 、2 級毒品犯行
    ，顯見其無戒毒悔改之意，惟念其施用施用毒品乃自戕一己
    之身體健康，尚未對他人造成危害，且犯後坦承施用海洛因
    、甲基安非他命之犯行等一切情狀，各量處如主文所示之刑
    ，並定其應執行刑。至扣案之海洛因1 包（淨重1.95公克、
    空包裝重0.28公克、純度14.06%、純質淨重0.27公克）及甲
    基安非他命1 包（驗前毛重0.2 公克、驗後毛重0.1 公克）
    係毒品，均沒收銷燬之。至鑑驗耗用之海洛因及甲基安非他
    命，業已滅失，爰不為沒收併銷燬之諭知。
據上論斷，應依刑事訴訟法第273 條之1 第1 項、第299 條第1
項前段，毒品危害防制條例第10條第1項、第2項、第18條第1項
前段，刑法第11條、第56條、第47條、第38條第1項第2款、第51
條第5款、第9款，判決如主文。
本案經檢察官乙○○到庭執行職務。
中　　華　　民　　國　　94　　年　　7　　月　　29　　日
                  鳳山刑事第3庭     法　官  張桂美
以上正本證明與原本無異。
如不服本判決，應於收受送達後10日內向本院提出上訴書狀。
　　　　　　　　　　　　　　　　　　書記官  陳掌珠
中　　華　　民　　國　　94　　年　　7　　月　　29　　日
附錄本案判決論罪科刑法條：
毒品危害防制條例第10條
施用第一級毒品者，處六月以上五年以下有期徒刑。
施用第二級毒品者，處三年以下有期徒刑。
